臺灣新北地方法院刑事判決
111年度審訴字第488號
公  訴  人  臺灣新北地方檢察署檢察官
被      告  陳佩瑢



            黃素娥



上列被告等因妨害自由等案件，經檢察官提起公訴（110 年度調
偵字第2264號），本院判決如下：
    主  文
陳佩瑢共同犯強制罪，處罰金新臺幣叁仟元，如易服勞役，以新
臺幣壹仟元折算壹日。
黃素娥共同犯強制罪，處罰金新臺幣叁仟元，如易服勞役，以新
臺幣壹仟元折算壹日。緩刑貳年。
    事實及理由
壹、查被告陳佩瑢、黃素娥所犯均係死刑、無期徒刑、最輕本刑
    為3 年以上有期徒刑以外之罪，被告2 人於準備程序就被訴
    強制罪部分為有罪之陳述（被訴傷害、毀損部分不另為不受
    理，詳後述），經告知簡式審判程序之旨，並聽取其2 人與
    檢察官之意見後，本院認無不得或不宜改依簡式審判程序進
    行之處，爰依刑事訴訟法第273 條之1 第1 項、第284 條之
    1 之規定，裁定進行簡式審判程序。
貳、本案犯罪事實及證據，除下列事項應予補充外，餘均引用附
    件即檢察官起訴書之記載：
一、犯罪事實欄一之末，應補充「（陳佩瑢、黃素娥所犯傷害罪
    及毀損罪部分，均經撤回告訴，本院不另為不受理判決，詳
    後述）」。
二、補充「被告陳佩瑢、黃素娥於111 年5 月26日本院準備程序
    及審理時之自白（參本院卷附當日各該筆錄）」為證據。　
叁、論罪科刑：
一、核被告2 人所為，皆係犯刑法第304 條第1 項之強制罪。被
    告2 人就上開犯行，有犯意聯絡及行為分擔，應以所犯罪名
    之共同正犯論處。而被告陳佩瑢曾因觸犯公共危險案件，經
    法院判處有期徒刑3 月確定，並於民國106 年8 月10日易科
    罰金執行完畢之刑事案件執行紀錄，更有前次有期徒刑執行
    完畢之日距離實行本件犯行之行為日在5 年內之情形，此觀
    與其相關之卷附臺灣高等法院被告前案紀錄表之記載可明，
    素行欠佳，然考量其先前係觸犯公共危險案件，在犯罪類型
    、罪質、侵害法益等面向，難認與本件犯行有何關聯，而遍
    觀檢察官提出之卷附事證，尚難遽認就其所為本件犯行，有
    何加重其刑之必要性，故不再援引累犯規定針對相同素行重
    複評價並加重其刑。再關於被告2 人就附件犯罪事實欄一所
    示之行為，另涉刑法傷害罪及毀損罪部分，則據告訴人陳鴻
    運於111 年5 月26日即第一審辯論終結前具狀撤回告訴，此
    有告訴人提出之刑事撤回告訴狀1 份在卷可佐，本應就此部
    分為不受理判決，惟公訴意旨認此部分與本件犯行，均具備
    想像競合犯之裁判上一罪關係，故不另為不受理之判決。
二、審酌被告2 人於案發時地，因與告訴人間有房屋交易衍生之
    糾紛，本應秉持理性、平和之態度妥適處理，卻未能抑制自
    身情緒，擅自共同妨害告訴人之行動自由，均有不該，惟念
    其2 人已與告訴人於本院成立調解，告訴人則撤回被訴告訴
    乃論部分之告訴，有本院調解筆錄、刑事撤回告訴狀各1 份
    附卷可參，且告訴人當庭表示對被告2 人諭知緩刑沒有意見
    ，如無法緩刑請從輕量刑等情，兼衡被告2 人之素行（包含
    被告陳佩瑢前述有期徒刑執行完畢之素行實況）、教育程度
    、職業、家庭經濟與生活狀況、犯後均坦承犯行，態度勉可
    等一切情狀，分別量處如主文各項所示之刑，並皆諭知易服
    勞役之折算標準，以資處罰。
三、查被告黃素娥本件以前並無任何故意犯罪而受有期徒刑以上
    刑之宣告之紀錄，此見與其相關之卷附臺灣高等法院被告前
    案紀錄表1 份自明，足以彰顯其素行良善，所為本件犯行固
    應責難，然衡酌其因一時失慮，偶罹刑典，犯後坦承犯行，
    復與告訴人成立調解，且告訴人當庭表示對被告諭知緩刑沒
    有意見等情，諒其經此偵審訴訟程序，應知所警惕，當無再
    犯之虞，本院審酌上情，認所宣告之刑以暫不執行為適當，
    併予宣告緩刑2 年，以啟自新。另被告陳佩瑢有前述經法院
    判處有期徒刑確定並執行完畢之情，核與刑法第74條第1 項
    各款緩刑要件不合，無從為緩刑之諭知，特予說明。
肆、本判決係依刑事訴訟法第310 條之2 及第454 條所製作之簡
    化判決，依法僅需記載犯罪事實、證據名稱及應適用之法條
    ，並得以簡略方式為之，如認定之犯罪事實、證據及應適用
    之法條，與檢察官起訴書之記載相同者，得引用之，附此敘
    明。
據上論斷，應依刑事訴訟法第273 條之1 第1 項、第299 條第1
項前段、第310 條之2 、第454 條（本件依刑事判決精簡原則，
僅記載程序法條文），判決如主文。
本案經檢察官陳亭君偵查起訴，由檢察官陳炎辰到庭執行公訴。
中　　華　　民　　國    111   年 　  6  　月 　 14  　日
                 刑事第二十四庭  法  官　李俊彥   
以上正本證明與原本無異。
如不服本判決，應於判決送達後20日內敘明上訴理由，向本院提
出上訴狀（應附繕本），上訴於臺灣高等法院。其未敘述上訴理
由者，應於上訴期間屆滿後20日內向本院補提理由書「切勿逕送
上級法院」。
                                 書記官  林慈恩
中　　華　　民　　國　  111 　年　   6    月    14    日
附錄本判決論罪之法律條文：
中華民國刑法第304 條
以強暴、脅迫使人行無義務之事或妨害人行使權利者，處3 年以
下有期徒刑、拘役或9 千元以下罰金。
前項之未遂犯罰之。
--------------------------------------------------------
附件：
臺灣新北地方檢察署檢察官起訴書
                                   110年度調偵字第2264號
　　被　　　告　陳佩瑢　女　38歲（民國00年0月00日生）
　　　　　　　　　　　　住所詳卷
　　　　　　　　　　　　國民身分證統一編號：Z000000000號
　　　　　　　　黃素娥　女　67歲（民國00年0月00日生）
　　　　　　　　　　　　住所詳卷
　　　　　　　　　　　　國民身分證統一編號：Z000000000號
上列被告等因傷害等案件，業經偵查終結，認應提起公訴，茲將
犯罪事實及證據並所犯法條分敘如下：
　　　　犯罪事實
一、陳佩瑢、黃素娥為母女，渠等與陳鴻運(所涉傷害罪嫌，另
    為不起訴之處分)因房屋買賣問題生有糾紛，3人相約於民國
    110年2月19日18至19時許，在新北市○○區○○○路000號台灣房
    屋2樓會議室協商，雙方協議未果，陳鴻運於同日19時30分
    許欲離開該處，陳佩瑢、黃素娥竟基於傷害、強制及毀損之
    犯意聯絡，從上址2樓樓梯間至1樓門口處，強行拉扯陳鴻運
    之公事包背帶及手臂，以此強暴方式妨害陳鴻運離開，致陳
    鴻運受有頭皮鈍傷、左側手肘挫傷、左側膝部挫傷、左側手
    肘擦傷等傷害，並使陳鴻運之公事包背帶斷裂而毀損不堪使
    用，足以生損害於陳鴻運。
二、案經陳鴻運訴由新北市政府警察局三重分局報告偵辦。
　　　　證據並所犯法條
一、證據清單及待證事實：
編號 證據名稱 待證事實 1 被告陳佩瑢於警詢及偵查中之供述 被告陳佩瑢坦承於上開時、地，與告訴人陳鴻運發生拉扯之事實。 2 被告黃素娥於警詢及偵查中之供述 被告黃素娥坦承於上開時、地，與告訴人陳鴻運發生拉扯之事實。 3 證人即告訴人陳鴻運於警詢及偵查中之指訴 全部犯罪事實。 4 本署勘驗筆錄、監視錄影光碟1片、監視錄影畫面截圖照片4張 被告2人在上址門口徒手強行拉扯告訴人之公事包背帶及手臂等處，不讓告訴人離開之事實。 5 告訴人之新北市立聯合醫院乙種診斷證明書1份、傷勢照片2張 告訴人受有如犯罪事實欄所載傷勢之事實。 6 告訴人之公事包照片1張 告訴人所有之公事包背帶遭被告2人拉扯斷裂而不堪使用之事實。 
二、核被告陳佩瑢、黃素娥所為，均係犯刑法第277條第1項傷害
    、第304條第1項強制、第354條毀損等罪嫌。被告2人就上開
    犯行，具有犯意聯絡及行為分擔，請論以共同正犯。被告2
    人以一行為犯傷害、強制、毀損數罪名，為想像競合犯，請
    從一重之傷害罪處斷。
三、至告訴暨報告意旨認被告2人於上開時、地拉扯告訴人時，
    使告訴人之IPHONE 6S手機掉落，致該手機之玻璃保護貼破
    損而不堪使用，亦涉有毀損罪嫌云云。經查，參諸本署勘驗
    筆錄及告訴人手機、監視錄影畫面翻拍照片，雖可見疑似告
    訴人手機之物品在拉扯過程中掉落，且告訴人手機之玻璃保
    護貼有條狀擦損痕跡，惟因監視錄影畫面模糊，無法確認手
    機是否為螢幕朝下掉落，況保護貼本係為保護手機本體而使
    用，無法排除本即有擦損痕跡之可能，是否係該次拉扯中掉
    落所致，非無疑義；再者，告訴人之手機雖係在拉扯中掉落
    ，被告2人拉扯之部位為告訴人之手臂及公事包背帶，能否
    認定被告2人主觀上有毀損手機保護貼之犯意，亦顯有可疑
    ，而刑法第354條毀損罪並未處罰過失犯，實難僅憑告訴人
    之指訴，而逕認被告2人涉有毀損手機保護貼之犯行，然此
    部分如成立犯罪，與前揭提起公訴之部分，屬想像競合之裁
    判上一罪關係，爰不另為不起訴之處分，附此敘明。
四、依刑事訴訟法第251條第1項提起公訴。
　  此　致
臺灣新北地方法院
中　　華　　民　　國　 111　　年　　4 　　月　　 8　　日
　　　　　　　　　　　　　　　檢　察　官　陳亭君